臺灣基隆地方法院民事裁定
110年度基簡字第1057號
原      告  謝巧玉  
上列原告與被告蕭秋月間請求遷讓房屋等事件，本院裁定如下：
    主  文
原告之訴駁回。
訴訟費用由原告負擔。
    理  由
一、按提起民事訴訟，應依民事訴訟法第一編第三章第一、二節
    之規定繳納裁判費，此為法定必備之程式。又書狀不合程式
    或有其他欠缺者，依民事訴訟法第121 條規定，審判長應定
    期命其補正，原告不遵期補正者，法院得認原告起訴不合程
    式，依民事訴訟法第249 條第1 項第6 款規定，以裁定駁回
    其訴。
二、本件原告與被告蕭秋月間請求遷讓房屋等事件，原告起訴主
    張兩造間之租賃契約業已終止，請求被告遷讓返還租賃物即
    門牌號碼「基隆市○○區○○○路00巷00○0號3樓」房屋（下稱系
    爭房屋），並給付欠租新臺幣（下同）32,000元、依單據實
    付水、電費，及自民國110年8月26日起至遷讓系爭房屋之日
    止，按月賠償原告6,000元。依上說明，本件訴訟標的之價
    額，應以系爭房屋於起訴時之交易價額，加計原告主張之租
    金32,000元以及水、電費數額予以核算（至原告請求相當於
    租金之損害賠償，其數額則不予併計）；因原告並未指出系
    爭房屋於起訴時之交易價額，亦未指出其請求水、電費之確
    實數額，以致本院難以核定訴訟標的之價額，遑論據以核算
    裁判費命原告補繳。基此，本院乃於民國110年9月29日，以
    110年度補字第650號裁定，命原告於收受該裁定送達後7日
    內，查報系爭房屋起訴時之交易價額，併提出鑑定價格報告
    書、實價登錄資料或其他得以證明系爭房屋客觀價值之資料
    （不包括房屋課稅現值），同時查報本件請求水、電費之確
    實數額，再以「系爭房屋於起訴時之交易價額」加計「租金
    32,000元」與「原告主張之水、電費數額」，依民事訴訟法
    第77條之13所定費率，按本件訴訟標的價額補繳裁判費；如
    未查報標的價額者，則應參照同法第77條之12規定，暫先繳
    納17,335元，倘逾期未補正，即以裁定駁回其訴。嗣上開裁
    定正本於110年10月9日送達原告以後，原告逾期迄未補正，
    有本院送達證書、多元化案件繳費狀況查詢清單、繳費資料
    查詢結果列印紙本、收費答詢表查詢列印紙本、收狀資料查
    詢清單、收文資料查詢清單在卷足考，是其本件起訴不合法
    定程式，應予裁定駁回。
三、依民事訴訟法第249條第1項第6款、第95條、第78條，裁定
    如主文。
中　　華　　民　　國　　110 　年　　11　　月　　16　　日
                  基隆簡易庭法  官   王慧惠
以上正本係照原本作成。　　　　　　　　　   
如對本裁定抗告，應於本裁定送達後10日內，向本院提出抗告狀
，並繳納抗告費新臺幣1000元，抗告於本院合議庭。
中　　華　　民　　國　　110 　年　　11　　月　　16　　日
                            書記官   姚安儒